【裁判字號】    98,訴,908
【裁判日期】    981204
【裁判案由】    違反毒品危害防制條例
【裁判全文】
臺灣雲林地方法院刑事協商判決          98年度訴字第908號
公  訴  人  臺灣雲林地方法院檢察署檢察官
被      告  甲○○
                   （現於臺灣雲林第二監獄執行中）
指定辯護人  本院公設辯護人乙○○
上列被告因違反毒品危害防制條例案件，經檢察官提起公訴（98
年度毒偵字第1113、1200、1305號），並聲請法院改依協商程序
而為判決，本院認為適當，同意由法官一人獨任進行協商判決程
序，判決如下：
    主      文
甲○○施用第一級毒品，累犯，處有期徒刑玖月，扣案之注射針
筒壹支沒收。又施用第一級毒品，累犯，處有期徒刑玖月，扣案
之注射針筒壹支沒收。應執行有期徒刑壹年月，扣案之注射針
筒壹支沒收。
    事實及理由
一、犯罪事實：
  (一)甲○○前因施用毒品案件，經觀察、勒戒後，認無繼續施用
    毒品之傾向，由臺灣雲林地方法院檢察署檢察官於民國90年
    7月11日，以90年度毒偵字第1號不起訴處分確定；惟其又於
    上開觀察勒戒執行完畢釋放後5年內之91年7月中旬某日起至
    91年12月6日止及91年11月初至91年12月6日止，因施用第二
    級及第一級毒品，經臺灣板橋地方法院以92年度訴字第626
    號判決分別判處有期徒刑4月、8月確定（該次犯行所涉強制
    戒治部分，於92年7月21日停止戒治付保護管束釋放出所，
    至93年1月5日保護管束期滿未經撤銷，視為強制戒治執行完
    畢）；復因贓物案件，經臺灣板橋地方法院以92年度易字第
    1695號判決判處有期徒刑6 月，於92年9 月10日撤回上訴而
    確定，上開3 罪經裁定其應執行刑為有期徒刑1 年4 月確定
    ，於94年5 月12日縮刑期滿執行完畢。嗣又因違反毒品危害
    防制條例案件，經本院以95年度訴字第223 號判決分別判處
    有期徒刑11月、5 月確定；再因妨害公務案件，經臺灣桃園
    地方法院以95年度易字第627 號判決判處有期徒刑6 月確定
    ，又因偽造文書案件，經本院以95年度訴字第215 號判決判
    處有期徒刑7 月確定，另因竊盜案件，經臺灣新竹地方法院
    以95年度易字第141 號判決判處有期徒刑1 年8 月確定，上
    開4 罪，經本院裁定減刑並與第5 罪合併定其應執行刑為有
    期徒刑2 年9 月確定；另再因竊盜、違反毒品危害防制條例
    案件，經本院以95年度易字第427 號及96年度訴字第431 號
    判決先後判處有期徒刑5 月、10月確定，並經本院裁定減刑
    並定其應執行刑為有期徒刑7 月又15日確定，再與首揭5 罪
    定刑後之有期徒刑2 年9 月刑期接續執行，於98年1 月16日
    縮短刑期假釋出監，至98年8 月2 日假釋期滿未經撤銷，以
    已執行完畢論。
  (二)詎甲○○仍不知悔改，復基於施用第一級毒品之犯意，於98
    年9月1日某時許及98年9月11日某時許，在雲林縣東勢鄉○
    ○村○○路78之2號之住處內，以將海洛因置於針筒內注射
    之方式，施用第一級毒品海洛因各1次。嗣於98年9月2日23
    時許，為警盤查，並徵得其同意，採集其尿液送驗，結果呈
    嗎啡陽性反應；復於98年9月13日因另犯竊盜案件，為警察
    查獲，當場扣得其所有預供施用海洛因犯罪使用之注射針筒
    1 支，經警採集其尿液送驗，結果呈可待因、嗎啡陽性反應
    ，於同日經本院裁定羈押至雲林看守所，翌日（即14日)9時
    許經該所採集其尿液送驗，結果呈嗎啡陽性反應，始悉上情
    。
二、證據名稱：
  (一)被告甲○○於偵查及本院訊問時之自白。
  (二)臺灣檢驗科技股份有限公司98年9月16日報告編號：KＺ00000
    0000000 號濫用藥物尿液檢驗報告、臺灣檢驗科技股份有限
    公司98年9 月22日報告編號：KＺ000000000000號濫用藥物尿
    液檢驗報告、詮昕科技股份有限公司98年9 月23日報告編號
    ：00000000號濫用藥物尿液檢驗報告各1 紙。
  (三)雲林縣警察局臺西分局毒品犯罪嫌疑人尿液採驗作業管制紀
    錄、雲林縣警察局西螺分局委託檢驗尿液代號與真實姓名對
    照認證單、代號與真實姓名對照表、檢體採收紀錄表各1 份
    。
  (四)刑案資料查註紀錄表、全國施用毒品案件紀錄表、矯正簡表
    及臺灣雲林地方法院檢察署檢察官90年度毒偵字第1 號不起
    訴處分書各1 份。
三、本案經檢察官與被告、辯護人於審判外達成協商之合意，且
    被告已認罪，其合意內容為：被告願受科刑範圍為施用第一
    級毒品，共2 罪，各處有期徒刑9 月，應執行有期徒刑1 年
    3月。扣案之注射針筒1 支沒收。
四、至扣案之注射針筒1 支，係被告所有供其為本件2 次犯罪使
    用，業據被告於本院審理時供述至明（見本院98年度訴字第
    908 號卷第29頁背面頁），應依刑法第38條第1 項第2 款之
    規定，宣告沒收。
五、應適用之法條：刑事訴訟法第455 條之2 第1 項、第455 之
    4 第2 項、第455 條之8 、第454 條第1 項，毒品危害防制
    條例第10條第1項，刑法第11條前段、第47條第1項、第38條
    第1 項第2 款、第51條第5款，判決如主文。
六、協商判決除有刑事訴訟法第455 條之4 第1 項第1 款於本訊
    問程序終結前，被告撤銷協商合意或檢察官撤回協商聲請者
    ；第2 款被告協商之意思非出於自由意志者；第4 款被告所
    犯之罪非第455 條之2 第1 項所定得以協商判決者；第6 款
    被告有其他較重之裁判上一罪之犯罪事實者；第7 款法院認
    應諭知免刑或免訴、不受理者情形之一，及違反同條第2 項
    「法院應於協商合意範圍內為判決；法院為協商判決所科之
    刑，以宣告緩刑或2 年以下有期徒刑、拘役或罰金為限」等
    情形外，不得上訴。
七、本件如得上訴且不服本判決時，得自收受判決送達之日起10
    日內，向本院提出上訴狀（須附繕本），上訴於第二審法院
    。
本案經檢察官魏偕到庭執行職務。
中    華    民    國    98    年    12    月    4     日
                  刑事第六庭    法  官  陳佩怡
以上正本證明與原本無異
                                書記官  林佳慧
中    華    民    國    98    年    12    月    4     日
附錄本案論罪科刑條文：
毒品危害防制條例第10條第1項
施用第一級毒品者，處 6 月以上 5 年以下有期徒刑。


司法院資訊處製作；財團法人民間司法改革基金會備份。
